【裁判字號】    89,易,1390
【裁判日期】    891117
【裁判案由】    違反毒品危害防制條例
【裁判全文】
臺灣屏東地方法院刑事判決                        八十九年度易字第一三九號
    公  訴  人  臺灣屏東地方法院檢察署檢察官
    被      告  甲○○
右被告因違反毒品危害防制條例案件，經檢察官提起公訴 (八十九年度毒偵緝字第二
九八號)，暨移送併辦 (八十九年度毒偵字第二一二○號、八十九年度毒偵字第二一
三六號) ，本院判決如左：
    主   文
甲○○連續施用第二級毒品，處有期徒刑壹年貳月。
扣案之安非他命毛重零點零壹公克、零點參公克、零點肆公克、壹點貳伍公克，均沒
收銷燬之。
    事   實
一、甲○○前因施用第二級毒品安非他命，經臺灣彰化地方法院以八十九年毒聲字第
    八九二號裁定送觀察勒戒後，認無繼續施用毒品傾向，由臺灣彰化地方法院檢察
    署於民國八十九年三月三十一日，以八十九年毒偵字第一七四五號為不起訴處分
    確定。五年內，又基於施用第二級毒品安非他命之概括犯意，自八十九年六月三
    日二十一時二十分許往前回溯四十八小時內起，至同年八月十日九時許為警採尿
    時往前回溯四十八小時內止，在不詳地點連續施用第二級毒品安非他命，並於 (
    一)八十九年六月三日十七時二十分許，在屏東市○○路與和生路一段路口為警
    查獲，並扣得安非他命毛重○‧○一公克；(二)八十九年六月九日十五時三十分
    許，在彰化市○○路二五三巷三十號為警所獲，並扣得安非他命毛重○‧三公克
    ；(三)八十九年七月八日五時四十五分許，在彰化市○○街十三號前，為警查獲
    ；(四)八十九年七月十四日十九時五十五分許，在彰化市○○路六四號前，為警
    查獲，並扣得安非他命毛重○‧四公克；(五)八十九年八月十日凌晨一時三十分
    許，在臺北縣樹林市鎮○街三之三號印象賓館，為警查獲。經本院以八十九年度
    毒聲字第一五五七號裁定送觀察勒戒後，認有繼續施用毒品傾向。
二、案經屏東縣警察局屏東分局移送臺灣屏東地方法院檢察署檢察官偵查起訴暨移送
    併辦。
    理   由
一、訊據被告甲○○矢口否認上開犯行，辯稱：我沒有吸食安非他命，是因與朋友在
    一起，都是朋友在吸食，扣案之安非他命也不是我的云云。惟查：被告於上開時
    地為警查獲時，所採得之尿液分別送往屏東縣衛生局、彰化縣衛生局、臺北縣衛
    生局，由該局再委託臺灣檢驗科技股份有限公司檢驗，均呈甲基安非他命陽性反
    應，有屏東縣衛生局屏縣衛檢六字第890189號檢驗結果通知書、彰化縣衛生局煙
    檢字第892209號煙毒尿液檢驗成績書、第892574號煙毒尿液檢驗成績書、892675
    號煙毒尿液檢驗成績書、臺北縣衛生局八九北衛檢字第五五四三一號函暨臺灣檢
    驗科股份有限公司CＺ00000000000號檢驗報告在卷為憑，此外復有扣案之安非他
    命及照片足資參佐，事證明確，被告犯行堪以認定。
二、核被告所為，係犯刑毒品危害防制條例第十條第二項之施用第二級毒品罪。被告
    持有安非他命之低度行為，為施用之高度行為所吸收，均不另論罪。被告多次犯
    行，時間緊接，方法相同，觸犯構成要件相同之罪名，顯係基於概括犯意為之，
    依連續犯規定論以一罪，並依法加重其刑。公訴人雖僅就被告於八十九年六月三
    日前施用安非他命之犯行提起公訴，然檢察官就犯罪事實一部起訴者，其效力及
    於全部，本件被告自八十九年六月三日以後施用安非他命之犯罪事實，與前揭論
    罪科刑之部分，有連續犯之關係，已如前述，本院自應就屬於裁判上一罪之他部
    ，一併加以審判。爰審酌被告前因施用毒品，甫經觀察勒戒，及臺灣彰化地方法
    院檢察署予以不起訴處分後，又再次因施用毒品而犯本罪，足認悔意不堅，且被
    告犯後猶飾詞狡辯，絲毫未見悔意等一切情狀，量處如主文所示之刑，以資警懲
    。扣案之安非他命毛重○‧○一公克、○‧三公克、○‧四公克、一‧二五公克
    ，應依毒品危害防制條例第十八條第一項規定，均沒收銷燬之。
據上論斷，應依刑事訴訟法第二百九十九條第一項前段、毒品危害防制條例第十條第
二項、第十八條第一項、刑法第十一條前段、第五十六條，判決如主文。
本案經檢察官楊挺宏到庭執行職務
中      華      民      國      八十九      年    十一    月     十七  日
                                      臺灣屏東地方法院刑事第一庭
                                          法  官  包梅真
右正本證明與原本無異。
對於本判決如有不服應於收受送達後十日內向本院提出上訴書狀上訴於台灣高等法院
高雄分院並按他造當事人之人數附具繕本。
                                          書記官  蔡進吉
中      華      民      國      八十九      年    十一    月    十七    日
附錄法條
毒品危害防制條例第十條第二項
施用第二級毒品者，處三年以下有期徒刑。


司法院資訊處製作；財團法人民間司法改革基金會備份。
